【裁判字號】    95,易,397
【裁判日期】    950518
【裁判案由】    賭博
【裁判全文】
臺灣彰化地方法院刑事判決               95年度易字第397號
公  訴  人  臺灣彰化地方法院檢察署檢察官
被      告  甲○○
            乙○○
上列被告因賭博案件，經檢察官聲請簡易判決處刑（九十五年度
速偵字第一九一號），本院員林簡易庭認有刑事訴訟法第四百五
十一條之一第四項但書之情形，而簽由本院改依通常程序審理，
再經本院認有刑事訴訟法第二百七十三條之一第一項之情形，而
改依簡式審判程序判決如下：
        主  文
甲○○連續意圖營利，聚眾賭博，處有期徒刑肆月，如易科罰金
，以參佰元折算壹日。
扣案之六合彩簽單玖張、賭資新臺幣肆佰元均沒收。
乙○○連續在公共場所賭博財物，處罰金陸佰元，如易服勞役，
以參佰元折算壹日。
        事  實
一、甲○○基於意圖經營六合彩賭博，及以賭博營利之概括犯意
    ，自九十五年二月二十三日起，至同年三月二日止，連續多
    期在彰化縣員林鎮○○街「九號公園」之公共場所（聲請簡
    易判決處刑書誤載為公眾得出入之場所），由不特定之賭客
    至上址簽賭之方式經營六合彩賭博，其簽賭之方式為特別號
    碰港號之「二星」賭博方式，號碼由０一至四九號共四十九
    個號碼，參與賭博之人每簽選一組號碼，賭注金每注為新臺
    幣（下同）十元至八十元不等，供不特定之賭客簽賭下注，
    每週以香港六合彩開獎號碼為依據，凡簽選之號碼與香港六
    合彩券開出之號碼相同者，「二星」每注可贏賭注金五十七
    倍之彩金，未簽中者，賭注金即全歸甲○○所有，甲○○即
    以此方式聚集不特定之多數人，以簽選號碼方式對賭財物，
    藉以獲利。乙○○則基於賭博之概括犯意，連續於九十五年
    二月二十三日、同年二月二十八日、同年三月二日在上址「
    九號公園」之公共場所向甲○○簽賭六合彩。嗣於九十五年
    三月二日十六時三十分許，經警在上開「九號公園」內當場
    查獲，並扣得甲○○所有之簽單九張及賭資四百元，始查悉
    上情。
二、案經彰化縣警察局員林分局報請臺灣彰化地方法院檢察署檢
    察官聲請簡易判決處刑，本院員林簡易庭認有刑事訴訟法第
    四百五十一條之一第四項但書之情形，而改依通常程序審理
    ，再經本院認有刑事訴訟法第二百七十三條之一第一項之情
    形，而改依簡式審判程序審理。
        理  由
一、按檢察官聲請以簡易判決處刑之案件，經法院認有第四百五
    十一條之一第四項但書之情形者，應適用通常程序審判之；
    除被告所犯為死刑、無期徒刑、最輕本刑為三年以上有期徒
    刑之罪或高等法院管轄第一審案件者外，於前條第一項程序
    進行中，被告先就被訴事實為有罪之陳述時，審判長得告知
    被告簡式審判程序之旨，並聽取當事人、代理人、辯護人及
    輔佐人之意見後，裁定進行簡式審判程序；除簡式審判程序
    及簡易程序案件外，第一審應行合議審判，刑事訴訟法第四
    百五十二條、第二百七十三條之一第一項、第二百八十四條
    之一分別定有明文。本件原經檢察官向本院聲請簡易判決處
    刑，經本院員林簡易庭認有刑事訴訟法第四百五十一條之一
    第四項但書之情形，而簽由本院改依通常程序審理。又本件
    被告甲○○、乙○○所涉係死刑、無期徒刑、最輕本刑為三
    年以上有期徒刑之罪或高等法院管轄第一審案件以外之罪，
    並於本院行準備程序時就被訴事實為有罪之陳述，本院合議
    庭依前揭規定，經評議結果，裁定改由一名法官獨任行簡式
    審判程序，先予敘明。
二、前揭犯罪事實，業據被告甲○○、乙○○於警詢、偵查中及
    本院審理時坦承不諱。此外，復有被告甲○○所有之賭博簽
    單九張及賭資四百元扣案可資佐證，堪信被告等之自白顯與
    事實相符。本件事證業已明確，被告等之犯行，堪以認定。
三、按被告甲○○基於經營六合彩賭博，並基於意圖營利，提供
    其所有之居處以經營六合彩賭博，聚集不特定之賭客對賭，
    以獲取利益，核其所為，係犯刑法第二百六十六條之賭博罪
    、第二百六十八條之意圖營利供給賭博場所罪及意圖營利聚
    眾賭博罪。被告乙○○所為，係犯刑法第二百六十六條第一
    項前段之賭博罪。檢察官之聲請簡易判決處刑書論罪法條欄
    雖就被告甲○○部分僅記載刑法第二百六十六條之罪，未論
    及所犯之刑法第二百八十六條之意圖營利供給賭博場所罪及
    意圖營利聚眾賭博罪，然事實欄業已論及，本院自得一併審
    究。另被告甲○○於香港「六合彩」當期開獎前之多次供人
    簽賭之行為，無非欲達最終「六合彩」開獎營利之目的，其
    主觀上係追求一個同一之營利目的，社會價值上亦僅賦予單
    一賭博之評價，則當期開獎前，被告甲○○之各個舉動，均
    係當次賭博犯行之接續行為，屬於一行為之概念。再被告甲
    ○○前開多次意圖營利聚眾賭博之犯行，時間緊接，手段同
    一，所犯係構成要件相同之罪名，顯係基於概括犯意反覆為
    之，為連續犯，應依刑法第五十六條之規定，論以一罪，並
    加重其刑。又被告甲○○以一個經營六合彩賭博之行為，同
    時觸犯賭博罪、意圖營利供給賭博場所罪及意圖營利聚眾賭
    博罪，為想像競合，應依刑法第五十五條規定，從一情節較
    重之意圖營利聚眾賭博罪論處。再被告乙○○先後多次賭博
    犯行，時間緊接，所犯又係構成要件相同之罪名，顯係基於
    概括犯意反覆為之，為連續犯，應依刑法第五十六條之規定
    論以一罪，並加重其刑。爰審酌六合彩賭博動輒使人家破人
    亡，嚴重影響社會善良秩序，助長賭博投機之風氣，被告甲
    ○○竟因貪圖一己之私利，經營六合彩賭博藉以獲取所需，
    所生危害匪淺，惟考量被告甲○○所為本件賭博犯行之時間
    尚短，於本案犯罪後業經坦承犯行，犯後態度尚佳，暨其素
    行、生活狀況、智識程度，被告乙○○僅參與賭博，及其品
    行、犯罪之動機、目的、手段等一切情狀，各量處如主文所
    示之刑，被告甲○○並諭知易科罰金之折算標準，被告乙○
    ○並諭知易服勞役之折算標準，以示懲處。至扣案之六合彩
    簽單九張、賭資四百元，係為警當場查獲之賭博器具及賭資
    ，業據被告二人供承在卷，併依刑法第二百六十六條第二項
    規定，不問屬於犯人與否，宣告沒收之（最高法院八十七年
    度台非字第二０七號判決意旨參照）。
據上論斷，應依刑事訴訟法第四百五十二條、第二百七十三條之
一第一項、第二百九十九條第一項前段，刑法第五十六條、第二
百六十八條、第二百六十六條第一項、第二項、第五十五條、第
四十一條第一項前段、第四十二條第二項前段，罰金罰鍰提高標
準條例第一條前段、第二條，判決如主文。
本件經檢察官高如應到庭執行執務。
中    華    民    國     95   年    5     月    18    日
                      臺灣彰化地方法院刑事第一庭
                          法      官  陳  秋  錦
以上正本證明與原本無異。
如不服本判決，應於判決送達後10日內，向本院提出上訴狀（須
附繕本）。
中    華    民    國    95    年    5     月    18    日
                          書  記  官  于  淑  真
中華民國刑法第268條
(圖利供給賭場或聚眾賭博罪)
意圖營利，供給賭博場所或聚眾賭博者，處 3 年以下有期徒刑，
得併科3千元以下罰金。
中華民國刑法第266條
(普通賭博罪與沒收物)
在公共場所或公眾得出入之場所賭博財物者，處 1 千元以下罰金
。但以供人暫時娛樂之物為賭者，不在此限。
當場賭博之器具與在賭檯或兌換籌碼處之財物，不問屬於犯人與
否，沒收之。


司法院資訊處製作；財團法人民間司法改革基金會備份。
